【裁判字號】    98,易,1620
【裁判日期】    991101
【裁判案由】    恐嚇取財等
【裁判全文】
臺灣高雄地方法院刑事判決              98年度易字第1620號
公  訴  人  臺灣高雄地方法院檢察署檢察官
被      告  林志銘
選任辯護人  周村來律師
            周元培律師
被      告  林堯
選任辯護人  吳秋麗律師
被      告  黃淵銘
            黃銘鴻
上列被告因恐嚇取財等案件，經檢察官提起公訴（97年度偵字第
30158 號、98年度偵字第06870 號、第11464 號），本院判決如
下：
    主  文
林志銘共同犯恐嚇取財罪，未遂，處有期徒刑肆月，如易科罰金
，以新臺幣壹仟元折算壹日，扣案之0000000000號行動電話壹支
（含SIM 卡壹枚）沒收；又故買贓物，處有期徒刑參月，如易科
罰金，以新臺幣壹仟元折算壹日；又牙保贓物，共貳罪，各處拘
役伍拾日，如易科罰金，均以新臺幣壹仟元折算壹日。應執行有
期徒刑陸月，拘役玖拾日，如易科罰金，均以新臺幣壹仟元折算
壹日，扣案之0000000000號行動電話壹支（含SIM 卡壹枚）沒收
。
林堯故買贓物，處有期徒刑參月，如易科罰金，以新臺幣壹仟
元折算壹日；又故買贓物，處有期徒刑伍月，如易科罰金，以新
臺幣壹仟元折算壹日。應執行有期徒刑柒月，如易科罰金，以新
臺幣壹仟元折算壹日。
黃淵銘故買贓物共參罪，各處有期徒刑參月，如易科罰金，均以
新臺幣壹仟元折算壹日。應執行有期徒刑柒月，如易科罰金，以
新臺幣壹仟元折算壹日。
黃銘鴻犯結夥竊盜罪，累犯，處有期徒刑捌月。扣案六角板手壹
支沒收。
    事  實
一、(一)林志銘與翁銘陽（另行審結）基於意圖為自己不法所有及
    恐嚇取財之犯意聯絡，明知蘇詠盛所有之吊車及挖土機內電
    腦各1 台（價值約新台幣50萬元）於民國97年8 月19日9 時
    許遭竊，翁銘陽竟自年籍姓名均不詳之人收受上開失竊電腦
    ，且由林志銘先後於97年9 月19日15時5 分許、同日16時49
    分許及同年10月10日15時28分許，以其所有門號0000000000
    行動電話接續撥打予蘇詠盛恫稱：若不以12萬元或5 萬元之
    金額贖回遭竊物品，即將該物品售予他人或破壞等加害財產
    言語，恫嚇蘇詠盛交付錢財，致蘇詠盛心生畏懼，惟因就贖
    金未能達成合意致未得逞。(二)林志銘明知翁銘陽持有附表一
    所示KOMATSU 牌挖土機儀表板及大、小電腦各1 台等物均來
    路不明，顯可疑為贓物（價值約12萬元），卻仍基於故買贓
    物之犯意，於97年8 月間某日，在屏東縣國道三號長治交流
    道附近道路旁，以2 萬5,000 元之價格買受之。(三)林志銘明
    知翁銘陽所提供附表三所示之挖土機電腦、儀表板等物均來
    路不明，顯可疑為贓物，卻仍基於牙保贓物之犯意，於97年
    10月間某日，媒介林堯向翁銘陽購買附表三所示之贓物。
    林堯並因此向翁銘陽購入附表三所示之贓物。(四)林志銘明
    知翁銘陽所提供附表四所示之挖土機電腦、儀表板等物均來
    路不明，顯可疑為贓物，卻仍基於牙保贓物之犯意，於97年
    10月間某日，媒介吳福順向翁銘陽購買附表四所示之贓物。
    吳福順並因此分別向翁銘陽購入附表四所示之贓物。（吳福
    順涉犯故買贓物部分另行審結）
二、(一)林堯明知翁銘陽持有附表二所示儀表板、電腦等物均來
    路不明，顯可疑為贓物，卻仍基於故買贓物之犯意，於96年
    底某日以1 組2 萬5,000 元至3 萬元不等之價格買受之。(二)
    林堯明知翁銘陽持有附表三所示儀表板、電腦等物均來路
    不明，顯可疑為贓物，卻仍基於故買贓物之犯意，於97年10
    月間某日以1 組2 萬5,000 元至3 萬元不等之價格買受之。
三、(一)黃淵銘明知翁銘陽持有附表五編號4 至6 所示之小松牌
    PC300 型儀表板1 塊、大電腦版1 塊及小電腦版1 塊等物均
    來路不明，顯可疑為贓物，卻仍基於故買贓物之犯意，於97
    年8 月中旬某日，在高雄縣仁武鄉○○街7 號，以3 萬元之
    價格買受之；(二)黃淵銘明知翁銘陽持有附表五編號1 、2 所
    示之小松牌PC300 型儀表板1 塊及小電腦版1 塊等物均來路
    不明，顯可疑為贓物，卻仍基於故買贓物之犯意，復於97年
    8 間下旬某日，在高雄縣仁武鄉○○街7 號，以2 萬元之價
    格買受之；(三)黃淵銘明知翁銘陽持有附表五編號3 所示之小
    松牌PC300 型大電腦版1 塊為來路不明，顯可疑為贓物，卻
    仍基於故買贓物之犯意，於97年9 中旬某日，在高雄縣仁武
    鄉○○街7 號，以1 萬元之價格買受之。
四、黃銘鴻前因偽證、妨害自由、贓物及施用毒品等案件，分別
    經法院判處有期徒刑7 月、3 月、3 月及10月確定，上揭各
    罪復經本院以96年度聲減字第1981號裁定減刑且定應執行有
    期徒刑10月，且於96年7 月16日執行完畢出監。詎其猶不知
    悔改，竟與翁銘陽、陳燕皋基於意圖為自己不法所有及竊取
    他人財物之犯意聯絡，於97年9 月7 日8 時15分許，在高雄
    市○○區○○路與明哲路口旁，由翁銘陽交給黃銘鴻六角板
    手1 支後，黃銘鴻即負責拆挖土機油管，陳燕皋負責拆挖土
    機紅銅線，翁銘陽負責拆挖土機電腦板等物，共同竊取黃耀
    民所有挖土機內裝置之螢幕儀表板、大電腦、小電腦及銅線
    、電纜線等物（價值約13萬元），得手後旋即由陳燕皋駕車
    載運離去。
五、案經王寶松等21人訴由內政部警政署刑事警察局、高雄縣政
    府警察局仁武分局及高雄市政府警察局三民第二分局報請臺
    灣高雄地方法院檢察官偵查起訴。
    理  由
壹、程序部分：
一、被告林志銘、林堯、黃淵銘、黃銘鴻（下稱被告4 人）所
    犯均係死刑、無期徒刑、最輕本刑為3 年以上有期徒刑以外
    之罪，其等於審理時就被訴事實為有罪之陳述，經本院告知
    簡式審判程序之旨，並聽取檢察官及被告4 人之意見後，認
    宜進行簡式審判程序，依刑事訴訟法第273 條之1 第1 項規
    定進行簡式審判程序。
貳、實體部分：
一、上揭事實欄一(一)至(四)，業據被告林志銘於本院審理時自白不
    諱（見本院卷二第63、116 、117 頁），核與證人即被害人
    蘇詠盛於警詢、偵查及本院之證述（見警卷一第215 至218
    頁、偵卷二第113 、114 頁、本院卷二第10至12頁）、證人
    即附表一、三、四所示被害人於警詢中之證述、同案被告林
    堯於警詢、偵查、本院準備程序、審理中供述有關向同案
    被告翁銘陽購買附表三所示贓物之情節（見警卷一第264 至
    267 頁、偵卷二第11、12頁、本院卷二第63、114 、115 頁
    ）、同案被告翁銘陽於警詢供述有關被告林志銘知悉附表一
    所示之物為贓物（見警卷一第18、19、29、30頁）及同案被
    告翁銘陽於警詢、偵查、本院供述有關出售附表四所示贓物
    予同案被告吳福順之情節（見警卷一第17 頁、偵卷二第17
    、18頁、本院卷一第149 、150 頁）相符，並有通聯調閱查
    詢單（見警卷一第35至38頁）、扣押物品目錄、贓物認領保
    管單、指認贓物照片、報案三聯單（證據出處詳如附表一、
    三、四所示）在卷可憑，足認被告林志銘之自白與事實相符
    ，堪予採為本案論罪科刑之依據。被告林志銘上揭犯行，堪
    以認定，應依法論科。
二、上揭事實欄二(一)(二)，業據被告林堯於警詢、偵查、本院準
    備程序、審理中均自白不諱（見警卷一第264 至267 頁、偵
    卷二第11、12頁、本院卷二第63、114 、115 頁），核與證
    人即附表二、三所示被害人於警詢中之證述、同案被告翁銘
    陽於警詢於警詢、偵查供述有關出售贓物予同案被告林堯
    之情節相符（見警卷一第24至26頁、偵卷二第18頁），並有
    扣押物品目錄、贓物認領保管單、指認贓物照片（證據出處
    詳如附表二、三所示）在卷可憑，足認被告林堯之自白與
    事實相符，堪予採為本案論罪科刑之依據。被告林堯上揭
    犯行，堪以認定，應依法論科。
三、上揭事實欄三(一)(二)(三)，業據被告黃淵銘於本院準備程序、審
    理中自白不諱（見本院審易卷第76頁、本院卷二第63、115
    、116 頁），核與證人即附表五所示被害人於警詢中之證述
    、同案被告翁銘陽於警詢於警詢、偵查供述有關出售贓物予
    同案被告黃淵銘之情節相符（見警卷一第31、32頁、偵卷二
    第18頁），並有扣押物品目錄、贓物認領保管單、指認贓物
    照片（證據出處詳如附表五所示）在卷可憑，足認被告黃淵
    銘之自白與事實相符，堪予採為本案論罪科刑之依據。被告
    黃淵銘上揭犯行，堪以認定，應依法論科。
四、上揭事實欄四，業據被告黃銘鴻於警詢、偵查、本院準備程
    序、審理中均自白不諱（見警卷三第11、12頁、偵卷四第15
    、16頁、本院審易卷第76頁、本院卷二第145 、168 頁），
    核與同案被告陳燕皋於警詢於警詢、偵查供述之情節相符（
    見警卷三第5 頁、偵卷三第6 、7 頁），並有扣押物品目錄
    、贓物認領保管單、指認贓物照片、報案三聯單（見警卷一
    170 至175 、331 頁）在卷可憑，且有扣案六角板手1 支可
    佐，足認被告黃銘鴻之自白與事實相符，堪予採為本案論罪
    科刑之依據。被告黃銘鴻上揭犯行，堪以認定，應依法論科
    。
五、論罪科刑：
(一)、被告林志銘部分：
    核被告林志銘就事實欄一(一)所為係犯刑法第346 條第3 項、
    第1 項之恐嚇取財未遂罪，並應依刑法第25條第2 項規定，
    減輕其刑。被告林志銘與同案被告翁銘陽就前述犯行具有犯
    意聯絡、行為分擔，應論以共同正犯；就事實欄一(二)所為係
    犯刑法第349 條第2 項之故買贓物罪；就事實欄一(三)(四)均係
    犯刑法第349 條第2 項之牙保贓物罪。被告林志銘所犯4 罪
    間，犯意各別，行為互殊，為數罪，應予分論併罰。審酌被
    告林志銘正值青壯，不思依正當途徑獲取財物，卻利用被害
    人財物被竊之際恫嚇他人交付財物；復考量被告林志銘貪圖
    便宜故買同案被告翁銘陽兜售附表一所示贓物，及故買之贓
    物為被害人黃順吉遭竊之挖土機儀表板及大、小電腦，致被
    害人受有無法營業之損害，且對社會治安所生危害之程度；
    又被告林志銘對於同案被告翁銘陽欲出售附表三、四所示之
    物為來源不明之贓物有所認識，而仍故為牙保之，除助長他
    人不法財產犯罪外，並增加追查贓物流向之困難，且侵害被
    害人之權益，所為實無足取，然念其犯後於審理時坦承犯行
    ，犯後態度尚可，及其犯罪手段等一切情狀，分別量處如主
    文所示之刑暨定其應執行之刑，並諭知易科罰金之折算標準
    ，以資懲儆。扣案0000000000號行動電話1 支（含SIM 卡）
    ，屬於被告所有，有通聯調閱查詢單在卷足稽（見偵卷二第
    61頁），且供犯罪所用，依刑法第38條第1 項第2 款，宣告
    沒收之。
(二)、被告林堯部分：
    核被告林堯就事實欄二(一)(二)所為均係犯刑法第349 條第2
    項之故買贓物罪。被告林堯所犯2 罪間，犯意各別，行為
    互殊，為數罪，應予分論併罰。審酌被告林堯貪圖便宜故
    買同案被告翁銘陽兜售附表二、三所示贓物，及故買之贓物
    為附表二、三所示被害人遭竊之挖土機儀表板及大、小電腦
    ，致被害人受有無法營業之損害，且對於社會治安所生危害
    之程度，暨其犯後於警詢、偵查及本院均坦承犯行，犯後態
    度尚佳，及其犯罪手段、故買贓物之數量等一切情狀，分別
    量處如主文所示之刑暨定其應執行之刑，並諭知易科罰金之
    折算標準，以資懲儆。
(三)、被告黃淵銘部分：
    核被告黃淵銘就事實欄三(一)(二)(三)所為均係犯刑法第349 條第
    2 項之故買贓物罪。被告黃淵銘所犯3 罪間，犯意各別，行
    為互殊，為數罪，應予分論併罰。審酌被告黃淵銘貪圖便宜
    故買同案被告翁銘陽兜售附表附表五所示贓物，及故買之贓
    物為附表五所示被害人遭竊之挖土機儀表板及大、小電腦，
    致被害人受有無法營業之損害，且對於社會治安所生危害之
    程度，暨其犯後於本院準備程序、審理坦承犯行，犯後態度
    尚可，及其犯罪手段、故買贓物之數量等一切情狀，分別量
    處如主文所示之刑暨定其應執行之刑，並諭知易科罰金之折
    算標準，以資懲儆。
(四)、被告黃銘鴻部分：
    核被告黃銘鴻就事實欄四所為係犯刑法第321 條第1 項第4
    款之加重竊盜罪。被告黃銘鴻與同案被告翁銘陽、陳燕皋就
    前述犯行具有犯意聯絡、行為分擔，應論以共同正犯。被告
    黃銘鴻前因偽證、妨害自由、贓物及施用毒品等案件，分別
    經法院判處有期徒刑7 月、3 月、3 月及10月確定，上揭各
    罪復經本院以96年度聲減字第1981號裁定減刑且定應執行有
    期徒刑10月，於96年7 月16日執行完畢出監，有臺灣高等法
    院被告前案紀錄表在卷可查，其於前開有期徒刑執行完畢後
    ，5 年以內故意再犯本案法定刑為有期徒刑以上之罪，為累
    犯，應依刑法第47條第1 項加重其刑。爰審酌被告黃銘鴻不
    思以己力正當謀生，反圖不勞而獲，結夥恣意竊取他人財物
    ，造成告訴人黃耀民財物損失，並綜合考量其犯罪之動機、
    目的及手段，及兼衡其品行、生活狀況與智識程度，與事後
    尚能坦承犯行、態度尚可等一切情狀，量處如主文所示之刑
    ，以資懲儆。另扣案六角板手係同案被告翁銘陽所有且供犯
    罪所用之物，業據被告黃銘鴻於本院警詢及審理時供述明確
    （見警卷三第11頁、本院卷二第20頁），依刑法第38條第1
    項第2 款，宣告沒收之，又上開六角板手長約僅8.7 公分，
    兩端並無銳利情事，有照片在卷足稽（見本院卷二第31頁）
    ，尚不足威脅他人之生命、身體、安全，應不構成兇器，併
    予敘明。
據上論結，應依刑事訴訟法第273 條之1 第1 項、第299 條第1
項前段，刑法第28條、第321 條第1 項第4 款、第346 條第3 項
、第1 項、第349 條第2 項、第25條第1 項、第2 項、第47條、
第41條第1 項、第51條第5 款、第6 款、第38條第1 項第2 款，
刑法施行法第1 條之1 ，判決如主文。
本案經檢察官周天畏到庭執行職務。
中    華    民    國    99    年    11    月    1     日
                  刑事第十九庭      法  官  吳芝瑛
以上正本證明與原本無異。
如不服本判決應於收受送達後10日內向本院提出上訴書狀，並應
敘述具體理由；如未敘述上訴理由者，應於上訴期間屆滿後20日
內向本院補提理由書（均須按他造當事人之人數附繕本）「切勿
逕送上級法院」。
中    華    民    國    99    年    11    月    1     日
                                    書記官  林麗文
附表一：
┌──┬──┬───┬────┬────┬────┬────┬───────┬─────┐
│編號│起訴│被害人│失竊時間│失竊地點│失竊物品│故買贓物│證據出處      │備註      │
│    │書原│      │        │        │(新臺幣)│時間    │              │          │
│    │附表│      │        │        │        │        │              │          │
│    │編號│      │        │        │        │        │              │          │
├──┼──┼───┼────┼────┼────┼────┼───────┼─────┤
│ 1  │3   │黃順吉│95年2月 │屏東縣屏│挖土機內│97年8月 │1.證人黃順吉證│即扣押物品│
│    │    │（告訴│20日9時 │東市483 │裝置之螢│間某日  │述遭竊盜之事實│目錄表編號│
│    │    │）    │40分許  │號旁    │幕儀表板│        │。            │62之物（參│
│    │    │      │        │        │、大電腦│        │2.贓物認領保管│警卷338頁 │
│    │    │      │        │        │、小電腦│        │單、指認贓物相│）        │
│    │    │      │        │        │各1塊（ │        │片、報案三聯單│          │
│    │    │      │        │        │價值12萬│        │（參警卷58-63 │          │
│    │    │      │        │        │元）    │        │頁）          │          │
└──┴──┴───┴────┴────┴────┴────┴───────┴─────┘
附表二：
┌──┬──┬───┬────┬────┬────┬────┬───────┬───────┐
│編號│起訴│被害人│失竊時間│失竊地點│失竊物品│故買贓物│證據出處      │備註          │
│    │書原│      │        │        │(新臺幣)│時間    │              │              │
│    │附表│      │        │        │        │        │              │              │
│    │編號│      │        │        │        │        │              │              │
├──┼──┼───┼────┼────┼────┼────┼───────┼───────┤
│ 1  │1   │黃順豐│94年10月│屏東市忠│挖土機內│96年底  │1.證人黃順豐證│即扣押物品目錄│
│    │    │      │19日7時 │孝路138-│裝置之螢│某日    │述遭竊盜之事實│表編號14之物  │
│    │    │      │許      │7號     │幕儀表板│        │。            │（參警卷331頁 │
│    │    │      │        │        │1塊     │        │2.贓物認領保管│）            │
│    │    │      │        │        │        │        │單、指認贓物相│              │
│    │    │      │        │        │        │        │片、報案三聯單│              │
│    │    │      │        │        │        │        │（參警卷46-51 │              │
│    │    │      │        │        │        │        │頁）          │              │
│    │    │      │        │        │        │        │              │              │
├──┼──┼───┼────┼────┼────┼────┼───────┼───────┤
│ 2  │2   │王寶松│95年1月9│高雄縣仁│挖土機內│96年底  │1.證人王寶松證│即扣押物品目錄│
│    │    │（告訴│日23時15│武鄉考潭│裝置之大│某日    │述遭竊盜之事實│表編號32、43之│
│    │    │）    │分許    │村158-10│電腦、小│        │。            │物（參警卷331 │
│    │    │      │        │號旁    │電腦各1 │        │2.贓物認領保管│頁）          │
│    │    │      │        │        │塊      │        │單、指認贓物相│              │
│    │    │      │        │        │        │        │片、報案三聯單│              │
│    │    │      │        │        │        │        │（參警卷52-57 │              │
│    │    │      │        │        │        │        │頁）          │              │
├──┼──┼───┼────┼────┼────┼────┼───────┼───────┤
│ 3  │4   │陳智容│95年3月1│高雄市小│挖土機內│96年底  │1.證人陳智容證│即扣押物品目錄│
│    │    │（告訴│日15時40│港區明勝│裝置之螢│某日    │述遭竊盜之事實│表編號1、27、 │
│    │    │）    │分許    │路26號  │幕儀表板│        │。            │39之物（參警卷│
│    │    │      │        │        │、大電腦│        │2.贓物認領保管│331頁）       │
│    │    │      │        │        │、小電腦│        │單、指認贓物相│              │
│    │    │      │        │        │各1塊（ │        │片、報案三聯單│              │
│    │    │      │        │        │價值12萬│        │（參警卷64-69 │              │
│    │    │      │        │        │元）    │        │頁）          │              │
└──┴──┴───┴────┴────┴────┴────┴───────┴───────┘
附表三：
┌──┬──┬───┬────┬────┬────┬────┬───────┬───────┐
│編號│起訴│被害人│失竊時間│失竊地點│失竊物品│故買贓物│證據出處      │備註          │
│    │書原│      │        │        │(新臺幣)│時間    │              │              │
│    │附表│      │        │        │        │        │              │              │
│    │編號│      │        │        │        │        │              │              │
├──┼──┼───┼────┼────┼────┼────┼───────┼───────┤
│ 1  │6   │吳正勳│97年4月 │高雄市孔│挖土機內│97年10月│1.證人吳正勳證│即扣押物品目錄│
│    │    │（告訴│12日8時 │林路與蓮│裝置之螢│間某日  │述遭竊盜之事實│表編號16、38之│
│    │    │）    │許      │潭路口旁│幕儀表板│        │。            │物（參警卷331 │
│    │    │      │        │        │、小電腦│        │2.贓物認領保管│頁）          │
│    │    │      │        │        │各1塊   │        │單、指認贓物相│              │
│    │    │      │        │        │        │        │片（參警卷75-7│              │
│    │    │      │        │        │        │        │9頁）         │              │
├──┼──┼───┼────┼────┼────┼────┼───────┼───────┤
│ 2  │7   │郭耿銘│97年4月 │高雄縣仁│挖土機內│97年10月│1.證人郭耿銘證│即扣押物品目錄│
│    │    │      │15日7時 │武鄉水管│裝置之螢│間某日  │述遭竊盜之事實│表編號9之物（ │
│    │    │      │許      │路19-1號│幕儀表板│        │。            │參警卷331頁） │
│    │    │      │        │旁      │1塊     │        │2.贓物認領保管│              │
│    │    │      │        │        │        │        │單、指認贓物相│              │
│    │    │      │        │        │        │        │片、報案三聯單│              │
│    │    │      │        │        │        │        │（參警卷80-85 │              │
│    │    │      │        │        │        │        │頁）          │              │
├──┼──┼───┼────┼────┼────┼────┼───────┼───────┤
│ 3  │8   │鍾國松│97年5月 │高雄縣美│挖土機內│97年10月│1.證人鍾國松證│即扣押物品目錄│
│    │    │（告訴│中旬    │濃鎮自強│裝置之螢│間某日  │述遭竊盜之事實│表編號5、33、 │
│    │    │）    │        │路段旁  │幕儀表板│        │。            │47之物（參警卷│
│    │    │      │        │        │、大電腦│        │2.贓物認領保管│331頁）       │
│    │    │      │        │        │、小電腦│        │單、指認贓物相│              │
│    │    │      │        │        │各1塊（ │        │片（參警卷86-9│              │
│    │    │      │        │        │價值7萬 │        │0頁）         │              │
│    │    │      │        │        │元）    │        │              │              │
├──┼──┼───┼────┼────┼────┼────┼───────┼───────┤
│ 4  │10  │蘇輝明│97年5月 │高雄縣仁│挖土機內│97年10月│1.證人蘇輝明證│即扣押物品目錄│
│    │    │（告訴│26日22時│武鄉八德│裝置之螢│間某日  │述遭竊盜之事實│表編號13、25之│
│    │    │）    │52分許  │南路與澄│幕儀表板│        │。            │物（參警卷331 │
│    │    │      │        │清巷旁育│、大電腦│        │2.贓物認領保管│頁）          │
│    │    │      │        │才重劃區│各1塊（ │        │單、指認贓物相│              │
│    │    │      │        │        │價值7萬 │        │片、報案三聯單│              │
│    │    │      │        │        │元）    │        │（參警卷97-102│              │
│    │    │      │        │        │        │        │頁）          │              │
├──┼──┼───┼────┼────┼────┼────┼───────┼───────┤
│ 5  │11  │黃仁宅│97年6月4│高雄縣大│挖土機內│97年10月│1.證人黃仁宅證│即扣押物品目錄│
│    │    │（告訴│日16時0 │社鄉保社│裝置之螢│間某日  │述遭竊盜之事實│表編號15、23、│
│    │    │）    │分許    │村大社段│幕儀表板│        │。            │28之物（參警卷│
│    │    │      │        │105號旁 │1塊、大 │        │2.贓物認領保管│331頁）       │
│    │    │      │        │        │電腦2塊 │        │單、指認贓物相│              │
│    │    │      │        │        │（價值13│        │片、報案三聯單│              │
│    │    │      │        │        │萬元）  │        │（參警卷103-10│              │
│    │    │      │        │        │        │        │8頁）         │              │
├──┼──┼───┼────┼────┼────┼────┼───────┼───────┤
│ 6  │12  │黃世榮│97年6月9│高雄縣仁│挖土機內│97年10月│1.證人黃世榮證│即扣押物品目錄│
│    │    │（告訴│日7時2分│武鄉竹後│裝置之螢│間某日  │述遭竊盜之事實│表編號18、30、│
│    │    │）    │許      │村竹東路│幕儀表板│        │。            │40之物（參警卷│
│    │    │      │        │88號「城│、大電腦│        │2.贓物認領保管│331頁）       │
│    │    │      │        │夆實業有│、小電腦│        │單、指認贓物相│              │
│    │    │      │        │限公司砂│各1塊（ │        │片、報案三聯單│              │
│    │    │      │        │石場」  │價值11萬│        │（參警卷109-11│              │
│    │    │      │        │        │元）    │        │4頁）         │              │
├──┼──┼───┼────┼────┼────┼────┼───────┼───────┤
│ 7  │13  │蘇慶治│97年6月 │高雄縣岡│挖土機內│97年10月│1.證人蘇慶治證│即扣押物品目錄│
│    │    │（告訴│15日    │山鎮岡燕│裝置之螢│間某日  │述遭竊盜之事實│表編號3、34、 │
│    │    │）    │        │路旁    │幕儀表板│        │。            │46之物（參警卷│
│    │    │      │        │        │、大電腦│        │2.贓物認領保管│331頁）       │
│    │    │      │        │        │、小電腦│        │單、指認贓物相│              │
│    │    │      │        │        │各1塊（ │        │片（參警卷115-│              │
│    │    │      │        │        │價值18萬│        │119頁）       │              │
│    │    │      │        │        │元）    │        │              │              │
├──┼──┼───┼────┼────┼────┼────┼───────┼───────┤
│ 8  │14  │李佳享│97年6月 │高雄縣鳳│挖土機內│97年10月│1.證人李佳享證│即扣押物品目錄│
│    │    │      │27日8時 │山市瑞龍│裝置之螢│間某日  │述遭竊盜之事實│表編號7、48之 │
│    │    │      │許      │路交流道│幕儀表板│        │。            │物（參警卷331 │
│    │    │      │        │南下旁  │、小電腦│        │2.贓物認領保管│頁）          │
│    │    │      │        │        │各1塊（ │        │單、指認贓物相│              │
│    │    │      │        │        │價值11萬│        │片（參警卷120-│              │
│    │    │      │        │        │元）    │        │124頁）       │              │
│    │    │      │        │        │        │        │              │              │
├──┼──┼───┼────┼────┼────┼────┼───────┼───────┤
│ 9  │16  │楊勝茂│97年7月 │高雄縣鳳│挖土機內│97年10月│1.證人楊勝茂證│即扣押物品目錄│
│    │    │      │15日7時 │山市曹公│裝置之螢│間某日  │述遭竊盜之事實│表編號10、22之│
│    │    │      │許      │里新生街│幕儀表板│        │。            │物（參警卷331 │
│    │    │      │        │27號旁  │、大電腦│        │2.贓物認領保管│頁）          │
│    │    │      │        │        │各1塊（ │        │單、指認贓物相│              │
│    │    │      │        │        │價值5萬 │        │片、報案三聯單│              │
│    │    │      │        │        │元）    │        │（參警卷131-13│              │
│    │    │      │        │        │        │        │6頁）         │              │
├──┼──┼───┼────┼────┼────┼────┼───────┼───────┤
│ 10 │17  │謝錦坤│97年7月 │高雄縣大│挖土機內│97年10月│1.證人謝錦坤證│即扣押物品目錄│
│    │    │      │19日20時│寮鄉松寮│裝置之螢│間某日  │述遭竊盜之事實│表編號6、35之 │
│    │    │      │30分    │橋下路旁│幕儀表板│        │。            │物（參警卷331 │
│    │    │      │        │        │、大電腦│        │2.贓物認領保管│頁）          │
│    │    │      │        │        │各1塊   │        │單、指認贓物相│              │
│    │    │      │        │        │        │        │片（參警卷137-│              │
│    │    │      │        │        │        │        │141頁）       │              │
├──┼──┼───┼────┼────┼────┼────┼───────┼───────┤
│ 11 │18  │蕭見智│97年8月7│高雄縣鳳│挖土機內│97年10月│1.證人蕭見智證│即扣押物品目錄│
│    │    │（告訴│日13時30│山市北門│裝置之螢│間某日  │述遭竊盜之事實│表編號2、29、 │
│    │    │）    │分許    │里經武陸│幕儀表板│        │。            │36之物（參警卷│
│    │    │      │        │橋旁    │、大電腦│        │2.贓物認領保管│331頁）       │
│    │    │      │        │        │、小電腦│        │單、指認贓物相│              │
│    │    │      │        │        │各1塊（ │        │片、報案三聯單│              │
│    │    │      │        │        │價值13萬│        │（參警卷142-14│              │
│    │    │      │        │        │元）    │        │7頁）         │              │
├──┼──┼───┼────┼────┼────┼────┼───────┼───────┤
│ 12 │20  │唐春強│97年8月 │屏東縣鹽│挖土機內│97年10月│1.證人唐春強證│即扣押物品目錄│
│    │    │      │中旬    │埔鄉新高│裝置之螢│間某日  │述遭竊盜之事實│表編號76之物（│
│    │    │      │        │路媽祖廟│幕儀表板│        │。            │參警卷330頁） │
│    │    │      │        │工地旁  │1塊     │        │2.贓物認領保管│              │
│    │    │      │        │        │        │        │單、指認贓物相│              │
│    │    │      │        │        │        │        │片（參警卷154-│              │
│    │    │      │        │        │        │        │158頁）       │              │
│    │    │      │        │        │        │        │              │              │
├──┼──┼───┼────┼────┼────┼────┼───────┼───────┤
│ 13 │22  │蕭卜誼│97年8月 │高雄縣鳳│挖土機內│97年10月│1.證人蕭卜誼證│即扣押物品目錄│
│    │    │（告訴│23日7時 │山市曹公│裝置之螢│間某日  │述遭竊盜之事實│表編號49、50之│
│    │    │）    │許      │里中華信│幕儀表板│        │。            │物（參警卷331 │
│    │    │      │        │義路旁  │、大電腦│        │2.贓物認領保管│頁）          │
│    │    │      │        │        │各1塊（ │        │單、指認贓物相│              │
│    │    │      │        │        │價值11萬│        │片、報案三聯單│              │
│    │    │      │        │        │元）    │        │（參警卷159-16│              │
│    │    │      │        │        │        │        │4 頁）        │              │
├──┼──┼───┼────┼────┼────┼────┼───────┼───────┤
│ 14 │23  │曾基泉│97年9月 │高雄縣大│挖土機內│97年10月│1.證人曾基泉證│即扣押物品目錄│
│    │    │（告訴│初      │寮鄉江山│裝置之螢│間某日  │述遭竊盜之事實│表編號20之物（│
│    │    │）    │        │村光明路│幕儀表板│        │。            │參警卷331頁） │
│    │    │      │        │旁      │1塊（價 │        │2.贓物認領保管│              │
│    │    │      │        │        │值10萬元│        │單、指認贓物相│              │
│    │    │      │        │        │）      │        │片（參警卷165-│              │
│    │    │      │        │        │        │        │169頁）       │              │
│    │    │      │        │        │        │        │              │              │
├──┼──┼───┼────┼────┼────┼────┼───────┼───────┤
│ 15 │24  │黃耀民│97年9月7│高雄市三│挖土機內│97年10月│1.證人黃耀民證│即扣押物品目錄│
│    │    │（告訴│日8時15 │民區明仁│裝置之螢│間某日  │述遭竊盜之事實│表編號8、31、 │
│    │    │）    │分許    │路與明哲│幕儀表板│        │。            │45之物（參警卷│
│    │    │      │        │路口旁  │、大電腦│        │2.贓物認領保管│331頁）       │
│    │    │      │        │        │、小電腦│        │單、指認贓物相│              │
│    │    │      │        │        │各1塊（ │        │片、報案三聯單│              │
│    │    │      │        │        │價值13萬│        │（參警卷170-17│              │
│    │    │      │        │        │元）    │        │5 頁）        │              │
├──┼──┼───┼────┼────┼────┼────┼───────┼───────┤
│ 16 │25  │邱榮林│97年9月 │高雄縣六│挖土機內│97年10月│1.證人邱榮林證│即扣押物品目錄│
│    │    │      │18日6時 │龜鄉新發│裝置之螢│間某日  │述遭竊盜之事實│表編號11之物（│
│    │    │      │30分許  │村台27線│幕儀表板│        │。            │參警卷331頁） │
│    │    │      │        │6公里獅 │1塊     │        │2.贓物認領保管│              │
│    │    │      │        │山路產業│        │        │單、指認贓物相│              │
│    │    │      │        │道路旁  │        │        │片、報案三聯單│              │
│    │    │      │        │        │        │        │（參警卷176-18│              │
│    │    │      │        │        │        │        │1 頁）        │              │
├──┼──┼───┼────┼────┼────┼────┼───────┼───────┤
│ 17 │26  │吳明月│97年9月 │高雄市左│挖土機內│97年10月│1.證人吳明月證│即扣押物品目錄│
│    │    │（告訴│27日7時 │營區新上│裝置之螢│間某日  │述遭竊盜之事實│表編號19、24、│
│    │    │）    │許      │里博愛2 │幕儀表板│        │。            │41之物（參警卷│
│    │    │      │        │路246號 │、大電腦│        │2.贓物認領保管│331頁）       │
│    │    │      │        │旁      │、小電腦│        │單、指認贓物相│              │
│    │    │      │        │        │各1塊（ │        │片、報案三聯單│              │
│    │    │      │        │        │價值12萬│        │（參警卷182-18│              │
│    │    │      │        │        │元）    │        │7 頁）        │              │
├──┼──┼───┼────┼────┼────┼────┼───────┼───────┤
│ 18 │27  │陳建旭│97年9月 │高雄市博│挖土機內│97年10月│1.證人陳建旭證│即扣押物品目錄│
│    │    │（告訴│28日8時 │愛路與至│裝置之螢│間某日  │述遭竊盜之事實│表編號4、26、 │
│    │    │）    │許      │真路口旁│幕儀表板│        │。            │42之物（參警卷│
│    │    │      │        │        │、大電腦│        │2.贓物認領保管│331頁）       │
│    │    │      │        │        │、小電腦│        │單、指認贓物相│              │
│    │    │      │        │        │各1塊（ │        │片（參警卷188-│              │
│    │    │      │        │        │價值11萬│        │192頁）       │              │
│    │    │      │        │        │元）    │        │              │              │
├──┼──┼───┼────┼────┼────┼────┼───────┼───────┤
│ 19 │28  │邱志賢│97年9月 │高雄縣仁│挖土機內│97年10月│1.證人邱志賢證│即扣押物品目錄│
│    │    │（告訴│29日2時 │武鄉水管│裝置之螢│間某日  │述遭竊盜之事實│表編號17之物（│
│    │    │）    │30分許  │路旁運動│幕儀表板│        │。            │參警卷331頁） │
│    │    │      │        │公園對面│1塊（價 │        │2.贓物認領保管│              │
│    │    │      │        │        │值3萬元 │        │單、指認贓物相│              │
│    │    │      │        │        │）      │        │片（參警卷    │              │
│    │    │      │        │        │        │        │193-197頁）   │              │
│    │    │      │        │        │        │        │              │              │
├──┼──┼───┼────┼────┼────┼────┼───────┼───────┤
│ 20 │30  │許朝貴│97年10月│高雄縣仁│挖土機內│97年10月│1.證人陳智容證│即扣押物品目錄│
│    │    │（告訴│9日9時許│武鄉高楠│裝置之螢│間某日  │述遭竊盜之事實│表編號21之物（│
│    │    │）    │        │公路30號│幕儀表板│        │。            │參警卷331頁） │
│    │    │      │        │前人行道│1塊（價 │        │2.贓物認領保管│              │
│    │    │      │        │        │值10萬元│        │單、指認贓物相│              │
│    │    │      │        │        │）      │        │片、報案三聯單│              │
│    │    │      │        │        │        │        │（參警卷203-20│              │
│    │    │      │        │        │        │        │8頁）         │              │
├──┼──┼───┼────┼────┼────┼────┼───────┼───────┤
│21  │無  │不詳  │不詳    │不詳    │挖土機內│97年10月│              │即扣押物品目錄│
│    │    │      │        │        │裝置之螢│間某日  │              │表編號12、37、│
│    │    │      │        │        │幕儀表板│        │              │44、51之物（參│
│    │    │      │        │        │1塊、小 │        │              │警卷331頁）   │
│    │    │      │        │        │電腦3塊 │        │              │              │
└──┴──┴───┴────┴────┴────┴────┴───────┴───────┘
附表四：
┌──┬──┬───┬────┬────┬────┬────┬───────┬───────┐
│編號│起訴│被害人│失竊時間│失竊地點│失竊物品│故買贓物│證據出處      │備註          │
│    │書原│      │        │        │(新臺幣)│時間    │              │              │
│    │附表│      │        │        │        │        │              │              │
│    │編號│      │        │        │        │        │              │              │
├──┼──┼───┼────┼────┼────┼────┼───────┼───────┤
│ 1  │1   │黃順豐│94年10月│屏東市忠│挖土機內│97年10月│1.證人黃順豐證│即扣押物品目錄│
│    │    │      │19日7時 │孝路138-│裝置之電│21日    │述遭竊盜之事實│表編號72之物（│
│    │    │      │許      │7號     │腦板1塊 │        │。            │參警卷352頁） │
│    │    │      │        │        │        │        │2.贓物認領保管│              │
│    │    │      │        │        │        │        │單、指認贓物相│              │
│    │    │      │        │        │        │        │片、報案三聯單│              │
│    │    │      │        │        │        │        │（參警卷46-51 │              │
│    │    │      │        │        │        │        │頁）          │              │
├──┼──┼───┼────┼────┼────┼────┼───────┼───────┤
│ 2  │5   │凌束榮│96年10月│高雄縣美│挖土機內│97年10月│1.證人凌束榮證│即扣押物品目錄│
│    │    │（告訴│中旬某日│濃鎮福安│裝置之螢│21日    │述遭竊盜之事實│表編號74之物（│
│    │    │）    │        │橋頭旁  │幕儀表板│        │。            │參警卷352頁） │
│    │    │      │        │        │1塊（價 │        │2.贓物認領保管│              │
│    │    │      │        │        │值1萬元 │        │單、指認贓物相│              │
│    │    │      │        │        │）      │        │片（參警卷70-7│              │
│    │    │      │        │        │        │        │4頁）         │              │
│    │    │      │        │        │        │        │              │              │
├──┼──┼───┼────┼────┼────┼────┼───────┼───────┤
│ 3  │7   │郭耿銘│97年4月 │高雄縣仁│挖土機內│97年10月│1.證人郭耿銘證│即扣押物品目錄│
│    │    │      │15日7時 │武鄉水管│裝置之電│21日    │述遭竊盜之事實│表編號71之物（│
│    │    │      │許      │路19-1號│腦板1塊 │        │。            │參警卷352頁） │
│    │    │      │        │旁      │        │        │2.贓物認領保管│              │
│    │    │      │        │        │        │        │單、指認贓物相│              │
│    │    │      │        │        │        │        │片、報案三聯單│              │
│    │    │      │        │        │        │        │（參警卷80-85 │              │
│    │    │      │        │        │        │        │頁）          │              │
├──┼──┼───┼────┼────┼────┼────┼───────┼───────┤
│ 4  │9   │張鈞祺│97年5月 │高雄縣美│挖土機內│97年10月│1.證人張鈞祺證│即扣押物品目錄│
│    │    │      │22日7時 │濃鎮瀰濃│裝置之電│21日    │述遭竊盜之事實│表編號69之物（│
│    │    │      │15分許  │里中山路│腦板1塊 │        │。            │參警卷352頁） │
│    │    │      │        │1段369-1│（價值3 │        │2.贓物認領保管│              │
│    │    │      │        │號旁工地│萬元）  │        │單、指認贓物相│              │
│    │    │      │        │        │        │        │片、報案三聯單│              │
│    │    │      │        │        │        │        │（參警卷91-96 │              │
│    │    │      │        │        │        │        │頁）          │              │
├──┼──┼───┼────┼────┼────┼────┼───────┼───────┤
│ 5  │25  │邱榮林│97年9月 │高雄縣六│挖土機內│97年10月│1.證人邱榮林證│即扣押物品目錄│
│    │    │      │18日6時 │龜鄉新發│裝置之電│21日    │述遭竊盜之事實│表編號70之物（│
│    │    │      │30分許  │村台27線│腦板1塊 │        │。            │參警卷352頁） │
│    │    │      │        │6公里獅 │        │        │2.贓物認領保管│              │
│    │    │      │        │山路產業│        │        │單、指認贓物相│              │
│    │    │      │        │道路旁  │        │        │片、報案三聯單│              │
│    │    │      │        │        │        │        │（參警卷176-18│              │
│    │    │      │        │        │        │        │1頁）         │              │
├──┼──┼───┼────┼────┼────┼────┼───────┼───────┤
│6   │29  │黃崑復│97年10月│高雄縣茂│挖土機內│97年10月│1.證人黃崑復證│即扣押物品目錄│
│    │    │（告訴│7日7時30│林鄉萬山│裝置之螢│21日    │述遭竊盜之事實│表編號73之物（│
│    │    │）    │分許    │村旁    │幕儀表板│        │。            │參警卷352頁） │
│    │    │      │        │        │1塊     │        │2.贓物認領保管│              │
│    │    │      │        │        │        │        │單、指認贓物相│              │
│    │    │      │        │        │        │        │片（參警卷198-│              │
│    │    │      │        │        │        │        │202頁）       │              │
├──┼──┼───┼────┼────┼────┼────┼───────┼───────┤
│7   │無  │不詳  │不詳    │不詳    │挖土機內│97年10月│              │即扣押物品目錄│
│    │    │      │        │        │裝置之螢│21日    │              │表編號75之物（│
│    │    │      │        │        │幕儀表板│        │              │參警卷352頁） │
│    │    │      │        │        │1塊     │        │              │              │
└──┴──┴───┴────┴────┴────┴────┴───────┴───────┘
附表五：
┌──┬──┬───┬────┬────┬────┬────┬───────┬───────┐
│編號│起訴│被害人│失竊時間│失竊地點│失竊物品│故買贓物│證據出處      │備註          │
│    │書原│      │        │        │        │時間    │              │              │
│    │附表│      │        │        │        │        │              │              │
│    │編號│      │        │        │        │        │              │              │
├──┼──┼───┼────┼────┼────┼────┼───────┼───────┤
│ 1  │1   │黃順豐│94年10月│屏東市忠│挖土機內│97年8月 │1.證人黃順豐證│即扣押物品目錄│
│    │    │      │19日7時 │孝路138-│裝置之小│下旬某日│述遭竊盜之事實│表編號67之物（│
│    │    │      │許      │7號     │電腦1塊 │        │。            │參警卷345頁） │
│    │    │      │        │        │        │        │2.贓物認領保管│              │
│    │    │      │        │        │        │        │單、指認贓物相│              │
│    │    │      │        │        │        │        │片、報案三聯單│              │
│    │    │      │        │        │        │        │（參警卷46-51 │              │
│    │    │      │        │        │        │        │頁）          │              │
├──┼──┼───┼────┼────┼────┼────┼───────┼───────┤
│ 2  │2   │王寶松│95年1月9│高雄縣仁│挖土機內│97年8月 │1.證人王寶松證│即扣押物品目錄│
│    │    │（告訴│日23時15│武鄉考潭│裝置之螢│下旬某日│述遭竊盜之事實│表編號68之物（│
│    │    │）    │分許    │村158-10│幕儀表板│        │。            │參警卷348頁） │
│    │    │      │        │號旁    │1塊     │        │2.贓物認領保管│              │
│    │    │      │        │        │        │        │單、指認贓物相│              │
│    │    │      │        │        │        │        │片、報案三聯單│              │
│    │    │      │        │        │        │        │（參警卷52-57 │              │
│    │    │      │        │        │        │        │頁）          │              │
├──┼──┼───┼────┼────┼────┼────┼───────┼───────┤
│ 3  │6   │吳正勳│97年4月 │高雄市孔│挖土機內│97年9月 │1.證人吳正勳證│即扣押物品目錄│
│    │    │（告訴│12日8時 │林路與蓮│裝置之大│中旬某日│述遭竊盜之事實│表編號66-2之物│
│    │    │）    │許      │潭路口旁│電腦1塊 │        │。            │（參警卷342頁 │
│    │    │      │        │        │        │        │2.贓物認領保管│）            │
│    │    │      │        │        │        │        │單、指認贓物相│              │
│    │    │      │        │        │        │        │片（參警卷75-7│              │
│    │    │      │        │        │        │        │9頁）         │              │
│    │    │      │        │        │        │        │              │              │
├──┼──┼───┼────┼────┼────┼────┼───────┼───────┤
│ 4  │15  │梁常交│97年7月3│高雄縣大│挖土機內│97年8月 │1.證人梁常交證│即扣押物品目錄│
│    │    │（告訴│日8時30 │社鄉三奶│裝置之螢│中旬某日│述遭竊盜之事實│表編號64之物（│
│    │    │）    │分許    │壇段129 │幕儀表板│        │。            │參警卷342頁） │
│    │    │      │        │地號旁  │1塊（價 │        │2.贓物認領保管│              │
│    │    │      │        │        │值3萬元 │        │單、指認贓物相│              │
│    │    │      │        │        │）      │        │片、報案三聯單│              │
│    │    │      │        │        │        │        │（參警卷125-13│              │
│    │    │      │        │        │        │        │0頁）         │              │
├──┼──┼───┼────┼────┼────┼────┼───────┼───────┤
│ 5  │17  │謝錦坤│97年7月 │高雄縣大│挖土機內│97年8月 │1.證人謝錦坤證│即扣押物品目錄│
│    │    │      │19日20時│寮鄉松寮│裝置之小│中旬某日│述遭竊盜之事實│表編號65之物（│
│    │    │      │30分許  │橋下路旁│電腦1塊 │        │。            │參警卷342頁） │
│    │    │      │        │        │        │        │2.贓物認領保管│              │
│    │    │      │        │        │        │        │單、指認贓物相│              │
│    │    │      │        │        │        │        │片（參警卷    │              │
│    │    │      │        │        │        │        │137-141頁）   │              │
│    │    │      │        │        │        │        │              │              │
├──┼──┼───┼────┼────┼────┼────┼───────┼───────┤
│6   │無  │不詳  │不詳    │不詳    │挖土機內│97年8月 │              │即扣押物品目錄│
│    │    │      │        │        │裝置之大│中旬某日│              │表編號66-1之物│
│    │    │      │        │        │電腦1塊 │        │              │（參警卷342頁 │
│    │    │      │        │        │        │        │              │）            │
└──┴──┴───┴────┴────┴────┴────┴───────┴───────┘
◎附錄本案所犯法條：
刑法第321 條第1 項第4 款
犯竊盜罪而有左列情形之一者，處 6 月以上、 5 年以下有期徒
刑：
四、結夥三人以上而犯之者。
刑法第346 條第1 項、第3 項
意圖為自己或第三人不法之所有，以恐嚇使人將本人或第三人之
物交付者，處6 月以上5 年以下有期徒刑，得併科1 千元以下罰
金。
前二項之未遂犯罰之。
刑法第349 條
收受贓物者，處3 年以下有期徒刑、拘役或5 百元以下罰金。
搬運、寄藏、故買贓物或為牙保者，處5 年以下有期徒刑、拘役
或科或併科1 千元以下罰金。
因贓物變得之財物，以贓物論。

司法院資訊處製作；財團法人民間司法改革基金會備份。
